【裁判字號】    92,交聲,317
【裁判日期】    921029
【裁判案由】    聲明異議
【裁判全文】
臺灣臺南地方法院交通事件裁定                    九十二年度交聲字第三一七號
    移送機關  交通部公路總局監理所新營監理站
    受處分人  甲○○
    即異議人
右列異議人因違反道路交通管理處罰條例案件，對於交通部公路局嘉義區監理所新營
監理站九十二年五月三十日所為之裁決處分（原處分案號：新監裁違字第裁七三—Ｓ
Ｓ0000000號），聲明異議，本院裁定如左：
    主  文
異議駁回。
    理  由
一、聲明異議意旨詳如附件聲明異議狀所載。
二、按汽車駕駛人，行車速度，超過規定之最高時速，或低於規定之最低時速，或裝
    用測速雷達感應器者，處新台幣一千二百元以上二千四百元以下罰鍰；其感應器
    沒入之，並記違規點數一點。又汽車駕駛人之違規行為經以科學儀器取得證據資
    料者，當場不能或不宜攔截製單舉發者，得對汽車所有人逕行舉發處罰，道路交
    通管理處罰條例第四十條第一項、第六十三條第一項第一款及第七條之二分別定
    有明文。
三、經查：
（一）、本件受處分人即異議人甲○○於九十二年四月五日上午十一時五十一分許，
        駕駛車牌號碼ＨＴ－一五六九號自小客車，以時速八十三公里之速度，行經
        最高速限為每小時五十公里之台南市○○路○段南下外側車道，有超過最高
        速限三十三公里，經警以科學儀器取得證據資料逕行舉發等情，有台南市警
        察局南市警交字第ＳＳ0000000號舉發違反道路交通管理事件通知單
        及台南市警察局九十二年五月二十六日南市警交字第０九二００三八五七七
        號函各一紙在卷可稽。是異議人有前開違規超速行駛之事實，應可認定。
（二）、本件受處分人即異議人甲○○雖辯稱：舉發本件之科學儀器是否有經中央標
        準局檢驗合格，又執勤員警並未領有使用執照云云。惟查，本件執勤員警所
        用之雷射測速設備，製造廠商Ｓｏｄｉ  Ｓｃｉｅｎｔｉｆｉｃａ、機種Ａ
        ＵＴＯＶＥＬＯＸ  １０４／Ｃ－２，乃國外先進科學儀器，因我國經濟部
        中央標準檢驗局尚未有檢定雷射測速設備之規範，故在未有檢定規範以前適
        用國際檢驗規定（國外需經過檢定合格始得出廠），且該檢驗合格文件譯本
        業經我國台灣台北地方法院公證處認證等情，有雷射測速照相設備檢驗報告
        一份及認證書影本一紙等資料在卷可考。而由上開檢驗報告中可知，即本件
        相同型式之雷射測速設備之測速範圍為５０英呎─１０００英呎、溫度範圍
        為－３０℃到＋６０℃（參見檢驗報告中譯本第六、七頁）。基此，本件執
        勤警員所使用之雷射測速設備之準確度，應係值得信賴，而異議人有於前述
        時、地，駕車行經最高速限為時速五十公里之台南市○○路○段南下外側車
        道處時，其行車速度為時速八十三公里，而有超速之違規行為等事實，亦應
        堪認定。
（三）、按交通警員掣單舉發違反道路交通管理處罰條例所列之違規事實，本質上為
        行政處分，係公務員基於職務上權力，依法就特定之具體事件所為具公法上
        效果之單方行政行為，基於公務員為公法上行為具有公信力之原則，該行政
        處分當可被推定為真正，其據以依法處分之事實認定亦為正確無誤，本此公
        信原則，乃立法者賦予行政機關制定違反道路交通事件統一裁罰標準及處理
        細則，使執勤警員得當機處分（如該細則第二十三條之規定）以維護交通秩
        序、安全之行政目的。反之，若謂公務員一切行政行為均需預留證據以證其
        實，則國家行政勢必窒礙難行，據此，刑事訴訟法就犯罪證據有關之規定中
        ，與屬行政秩序罰之交通違規裁罰本旨不合之部分，自不在準用之列。基此
        ，本件受處分人即異議人甲○○亦未提出任何證據足以證明警員有舉發錯誤
        之事實，是尚難僅因異議人辯稱警員未持有使用執照，即認異議人所有之車
        輛，於前述時、地，未有前揭違規之行為。況異議人並未就執勤員警之舉發
        有誤，提出確實證據以供調查，且核無任何相關證據，足資證明值勤員警確
        有捏造事實違法取締之情事，故本件執勤警員本其維護交通秩序、安全職責
        所為之舉發，自應受到合法、正確之推定。
四、綜上所述，本件受處分人即異議人於九十二年四月五日上午十一時五十一分許，
    駕駛車牌號碼ＨＴ－一五六九號自小客車，行經最高速限為時速五十公里之前開
    路段時，其行車速度為時速八十三公里，而有超速之違規行為等事實，既堪認定
    ，則原處分機關即移送機關交通部公路總局嘉義區監理所新營監理站，據此並引
    用上開道路交通管理處罰條例第四十條第一項及第六十三條第一項第一款等規定
    ，裁處異議人罰鍰新臺幣一千九百元整，並記違規點數一點，於法即無不當。至
    本件異議經核並無理由，故應予以駁回。
五、據上論斷，應依道路交通案件處理辦法第十九條，裁定如主文。
中      華      民      國    九十二    年      十      月     二十九   日
                              臺灣臺南地方法院交通法庭
                                      法  官  洪士傑
右正本證明與原本無異。
如不服本裁定應於送達後五日內向本院提出抗告狀。
                                      書記官  陳金堂
中      華      民      國    九十二    年      十      月     二十九   日


司法院資訊處製作；財團法人民間司法改革基金會備份。
